臺灣臺南地方法院民事裁定
110年度家聲抗字第2號
抗  告  人  甲○○
相  對  人  乙○○
兼代理人    丙○○ 
上列抗告人因與相對人間請求變更給付扶養費事件，對於民國10
9年12月15日本院109年度家聲字第82號民事裁定提起抗告，本院
合議庭裁定如下：
    主      文
一、抗告駁回。
二、抗告程序費用新臺幣壹仟元由抗告人負擔。
    理      由
一、抗告意旨略以：
（一）相對人兩人非常不孝，不知感恩，枉費抗告人讓相對人從
      幼稚園到大學都念學費昂貴的私立學校，抗告人栽培子女
      長大成人是義務，但抗告人年紀大要洗腎又心血管裝了三
      支支架，抗告人洗完腎要再補充營養蛋白質等費用與扶養
      費無關，不能算在扶養費內，目前相對人兩人每月只給抗
      告人每月共新臺幣（下同）5,000元，但每月固定要支付
      就花掉2,000多元，如要增加其他費用也都算在5,000元，
      實在不夠用，所以抗告人每月都要借支生活費再還人家，
      這種生活實在很苦。抗告人於上次開庭有提及臺南市民每
      月最低生活費用大約15,000多元，這確是行政院主計總處
      核定民國105年臺南市民每月最低生活費，而公告至108年
      之臺南市民每月最低生活費是20,114元。
（二）抗告人向相對人提出很多抗告，不是說沒錢能一直提告，
      主要是因為相對人在法庭不是說謊就是哭哭啼啼，抗告人
      真看不下去只好用提告，提告費用抗告人大部份是用借的
      ，但裁判費都是向書記官聲請分期繳納。相對人至今還說
      謊沒偷東西，抗告人覺得很後悔為何抗告人會教出此種專
      偷及說謊不實之言論，此種無知廉恥的女兒，抗告人自覺
      很後悔，抗告人在生意上或社會上做人很實在，為何會有
      此種不肖之女兒，這也是○○牙科診所親自告訴抗告人的，
      絕無說謊。相對人說抗告人沒錢，怎麼可能冰箱內有冷凍
      食品及多種水果，老實說冰箱內冷凍食品都是抗告人之姊
      姊們住臺中怕抗告人生活費不足而寄冷凍食品給抗告人的
      ，至於水果都是西勢廣興宮廟祭拜神明供奉水果拜完給抗
      告人的。
（三）相對人乙○○說她109年之前是兼職故無報稅資料，這根本
      又是說謊，相對人乙○○任職謙禾牙醫診所已有10年之久，
      而且目前又是院長之特別助理，植牙生意很好，院長都會
      私下塞獎金給相對人，當初任職是因相對人乙○○有卡債要
      醫生發薪水請用現金支付，而且相對人又說她們診所員工
      薪資每年調整1,000元，甚至相對人至今也去過日本6次、
      韓國1次，請問相對人乙○○錢從何而來？而且相對人乙○○
      又說她假很多根本請不完，而抗告人自66年自創事業至98
      年八八水災整廠二佰多坪廠房付之一炬，只好結束營業，
      抗告人至今也從未出國玩過，抗告人希望庭上法官能從旁
      了解，不要在庭上完全相信相對人之胡言謊話、不切實際
      ，抗告人内心是非常難過的。
（四）相對人甲○○於95年自○○○大畢業就任職於派遺公司上班，
      經常換工作直到103年很幸運的考取○○○之員工，至今也應
      有6年之久，底薪加上每季獎金、福利金、加班津貼等等
      ，抗告人估計每月之薪資至少有5萬至6萬，○○○加班每天
      加班津貼是2,500元，其實也不必爭辯，國稅局查每年申
      報薪資所得就很清楚，另外○○○又有運動會獎金及週年慶
      獎金，每季獎金曾領過1萬元，也是相對人甲○○親自告訴
      母親的，所以抗告人認為相對人甲○○之薪資應不少，再加
      上○○○宣布今年年終獎金為41個月，最少也有百萬以上，
      這說沒錢誰會相信。
（五）相對人說抗告人由南山人壽股份有限公司之保險要保人變
      更為抗告人，那是抗告人保險的身故保險金要保人變更為
      抗告人是合理的，也是抗告人身故可向南山人壽申請身故
      保險金，至於抗告人至今的醫療所需費用都是抗告人自行
      負擔，也從未向相對人請求抗告人目前是提告增加扶費而
      不是醫療費用。抗告人目前領有補助，是衛福部給洗腎病
      人每次洗完腎買補給營養蛋白質等補給品的費用，此補助
      與扶養費完全無關，再加上國民年金因抗告人有殘障補助
      扣除外，只剩277元，除此補助外，抗告人目前均無其他
      收人與補助。抗告人去區公所申請低收人補助或老人補助
      ，卻因抗告人有2個子女，所以均無法申請通過，所以抗
      告人才會再提告，增加扶養費每人每月2,500元，抗告人
      認為這沒有過分要求。現在臺南市108年每人最低生活費
      是20,114元，抗告人只要求每人每月給5,000元生活費；
      另外相對人兩人每月之薪資和先生共3人，每月薪資有十
      幾萬，請摸摸良心，請問相對人你們還有人性良心嗎？如
      今抗告人自出生扶養相對人兩人自幼稚園三年(私立)國小
      、國中補習班家教、高中聯招都沒考上，只好女的考私立
      ○○女中、男的抗告人去拜訪○○中學家長會長安插入長榮中
      學，相對人兩人都是私立高中每學期註冊抗告人要花10幾
      萬，男的考取○○大學註冊費繳6至7萬元無法讀下去辦休學
      ，隔年再去考南○○○，女的是○○科大也都是私立，請問抗
      告人栽培相對人至大學畢業要花掉抗告人多少錢，請好好
      想想吧。相對人兩個又侵占了抗告人的財產將近500萬之
      多，說沒錢給扶養費，請問錢拿去哪裡為何要如此沒人性
      ，抗告人心裡很痛苦，抗告人洗腎也已5年多了，再活還
      有幾年，抗告人決不會因而打敗，侵占之財產奉勸還是歸
      還趁年輕要錢自己認真努力賺吧，侵占不利之錢財不會有
      好下場的等語。
二、經查：
（一）本事件經本院審酌全部卷證，認為原審裁定的結果與法律
      規定相符合，應該維持，除引用原裁定記載之事實及理由
      ，並補充：
  　⒈就家事事件法第99條所定各項費用命為給付之確定裁判或
      成立之和解，如其內容尚未實現，因情事變更，依原裁判
      或和解內容顯失公平者，法院得依聲請人或相對人聲請變
      更原確定裁判或和解之內容；法院為前項裁判前，應使關
      係人有陳述意見之機會，家事事件法第102條定有明文。
      上開規定於親屬間扶養事件準用之此觀同法第126條之規
      定自明。是在給付內容尚未實現前，即可依家事事件法第
      102條規定提起變更原裁定之內容。查兩造前經本院以107
      年度家聲抗字第45號裁定相對人甲○○、乙○○應自該裁定確
      定日起至抗告人死亡之日止，按月於每月5日前各給付抗
      告人2,500元；如不足1月者，依當月實際日數與當月天數
      之比例計算，上開給付如遲誤1期未履行，其後1年之期間
      視為亦已到期之相對人等應給付抗告人扶養費之內容，並
      未全部實現，揆諸前揭說明，抗告人雖得向法院請求變更
      原裁定關於給付扶養費之內容，然除有情事變更之情形而
      依原裁判內容顯失公平者外，關於相對人等給付抗告人扶
      養費數額，應均受該裁定之拘束，法院不得逕依當事人之
      聲請而遽予變更。
  　⒉稽之本件抗告人抗告請求增加前開本院裁定命相對人等給
      付抗告人之扶養費數額之事由，無非係指責埋怨相對人等
      過去之不是或雙方財產紛爭，或陳稱本院前扶養費裁定已
      審酌之相對人等之工作、經濟情況，抑或表示之前於相對
      人等未成年時養育其等已支付鉅額費用等情，均與扶養權
      利人之需要有增減，抑或扶養義務人之經濟能力、身分地
      位或其他客觀上影響其扶養能力之情事遽變，非原裁判當
      時所能預料，如不予變更即與實際情事不合，而有失公平
      者等之情事變更所應考量之事項無涉，況依抗告人所主張
      臺南市民最低生活費及行政院主計處所公布之平均消費基
      準，自本院前裁定後該最低生活費或平均消費基準雖有增
      加，然未有重大變動，亦無從據該等基準認定抗告人日常
      生活所必要之費用有急劇增加之情，致前裁定所定相對人
      等應給付抗告人之扶養費數額有變更之必要。
  　⒊基上，抗告人所提事由既均難認定有情事變更之適用，是
      本件自無從依抗告人之聲請，變更本院前裁定所定相對人
      等應給付抗告人之扶養費數額。
（二）綜上所述，本件原審駁回抗告人請求增加給付扶養費之聲
      請，其認事用法均無不合。從而，本件抗告人徒執前詞，
      指摘原裁定失當，求予廢棄，為無理由，應予駁回。
三、兩造其餘攻擊防禦方法及舉證資料，於裁定結果不生影響，
    爰不予一一論列，附此敘明。
四、據上論結，本件抗告為無理由，依家事事件法第97條，非訟
    事件法第21條第2項、第24條第1項、第46條，民事訴訟法第
    495條之1第1項、第449條第1項、第78條，裁定如主文。
中　　華　　民　　國　　110 　年　　2 　　月　　25　　日
                  家事法庭  審判長法  官  許蕙蘭

                                  法  官  陳鈺雯

                                  法  官  楊佳祥
以上正本係照原本作成。
如不服本裁定，僅得於收受本裁定正本送達後10日內，以適用法
規顯有錯誤為理由，向本院提出再抗告狀，並應繳納再抗告裁判
費新臺幣1,000元。
提起再抗告應委任律師或具有律師資格之人；委任有律師資格者
，並應附具律師資格證書及釋明委任人與受任人有民事訴訟法第
466條之1第1項但書或第2項所定關係之文書影本。
中　　華　　民　　國　　110 　年　　2 　　月　　25　　日
                                  書記官  許哲萍